# 求助陈版及各位老师：国债逆回购交易现金流量表列报问题

提问人：djcqq 时间：2018-03-13 17:01:03
1 、A公司目前拟IPO, 信息技术行业；公司日常经营盈余资金均转入证券投资户，主要用于国债逆回购交易； 2 、国债回购交易：买卖双方在成交的同时约定于未来某一时间以某一价格双方再行反向成交，即以国债作为抵押物，借出资金获取固定收益；公司国债逆回购交易主要涉及持有期 1 、 3 、 7 天品种（另有少部分 14 、 28 天品种）； 3 、根据《企业会计准则讲解》现金等价物是指企业持有的期限短、流动性强、易于转换为已知金额现金、价值变动风险很小的投资；在现金流量表中，现金及现金等价物被视为一个整体，企业现金(含现金等价物，下同)形式的转换不会产生现金的流入和流出；问题：根据准则 国债逆回购投资具备期限短、流动性强、转换为已知金额现金、且价值变动风险特点，是否可以将国债逆回购投资活动视为现金等价物转换，现金流量表以净额对其投资活动金额列报？因公司期初期末时点逆回购投资余额为 0 ，如以投资活动现金流以净额列报，现金流列报金额应为 0 ，但利润表有300w的投资收益。导致现金流表与利润表之间不勾稽。

回答人：chenyiwei
基本赞同你的理解，投资持有的国债逆回购可以作为现金等价物。

提问人：djcqq 时间：2018-03-14 15:05:12
陈版好，跟所里的技术部老师也咨询了一下这个问题， 他们认为国债逆回购本质是一种“短期贷款”，而不是一种“投资活动”，因此也不满足“现金等价物的条件”。 个人观点：虽国债逆回购交易本质是一种借贷关系，但对企业来说其本意是用闲余资金获取额外收益，因此仍可视为一种投资活动。 准则解释：现金等价物，是指企业持有的期限短、流动性强、易于转换为已知金额现金、价值变动风险很小的投资。 还请您再指点，万分感谢!

回答人：chenyiwei
国债逆回购是可以在有序市场上交易的金融产品，不同于一般的贷款，因此可以作为现金等价物。